臺灣板橋地方法院刑事判決           100 年度交訴字第249 號
公  訴  人  臺灣板橋地方法院檢察署檢察官
被      告  許振明
上列被告因公共危險案件，經檢察官提起公訴（100 年度偵字第
6660號），被告於本院準備程序進行中，就被訴犯罪事實為有罪
之陳述，本院告知簡式審判程序之旨，並聽取其與公訴人之意見
後，經合議庭裁定由受命法官獨任進行簡式審判程序審理後，判
決如下：
    主  文
許振明服用酒類，不能安全駕駛動力交通工具而駕駛，處罰金捌
萬元，如易服勞役，以新臺幣壹仟元折算壹日；又駕駛動力交通
工具肇事，致人受傷而逃逸，處有期徒刑陸月，如易科罰金，以
新臺幣壹仟元折算壹日。緩刑參年，並應於緩刑期內，按本院一
００年度交附民移調字第二０六號調解筆錄所載之金額及履行方
式賠償被害人王靜雯。
    事  實
一、許振明於民國100 年1 月20日晚間10時許，在其新北市○○
    區○○街114 號住處內飲用兩瓶易開罐啤酒（約700 毫升）
    後，已達無法安全駕駛之狀態，仍於同日晚間11時許，猶駕
    駛車牌號碼GI-2065 號自用小客車（車主：李桂英）自上址
    附近出發，前往新北市樹林區樹林火車站附近訪友未遇，於
    返回住處途中，於翌日（即同年月21日）凌晨0 時33分許，
    行經樹林區○○路○ 段與佳園路1 段口（樹林區山佳火車站
    前），本應注意車前狀況，隨時採取必要之安全措施，而依
    當時雖天候陰、路面濕潤，但夜間有照明、路面無缺陷、道
    路無障礙物且視距良好，並無不能注意之情形，竟因不勝酒
    力疏未注意，而追撞前方正停等紅燈、由劉宇謙所駕駛之車
    牌號碼6462-ZZ 號自用小客車，致劉宇謙所駕駛之上開車輛
    再追撞前方亦停等紅燈、由王靜雯所騎乘之車牌號碼699-GE
    L 號普通重型機車，致王靜雯受有右小腿挫傷及擦傷之傷害
    （過失傷害部分，業經撤回告訴，另由本院為不受理判決）
    ，許振明於肇事後，明知王靜雯受傷，應即採取救護或其他
    必要措施，並向警察機關報告，竟於聽聞王靜雯表示將報警
    後，為避免警方到場查獲其酒後不能安全駕駛犯行，不顧王
    靜雯及劉宇謙出言制止，仍基於肇事逃逸之犯意，隨即駕車
    逃離現場，嗣經劉宇謙及王靜雯報警處理，為警循線查獲上
    情。
二、案經王靜雯訴由新北市政府警察局樹林分局移送臺灣板橋地
    方法院檢察署檢察官偵查起訴。
    理  由
壹、程序方面：本件被告許振明所犯係死刑、無期徒刑、最輕本
    刑3 年以上有期徒刑以外之罪，其於準備程序就前揭被訴事
    實為有罪之陳述，經法官告知簡式審判程序之旨，並聽取其
    與公訴人之意見後，本院認無不得或不宜改依簡式審判程序
    進行之處，爰依刑事訴訟法第273 條之1 第1 項、第284 條
    之1 之規定，由本院合議庭裁定本件由受命法官獨任行簡式
    審判程序，合先敘明。
貳、實體方面：
一、上開事實，業經被告許振明於偵訊及本院訊問時均坦承不諱
    ，核與證人劉宇謙、證人即告訴人王靜雯於警詢及偵訊時具
    結之證述情節大致相符，且有告訴人王靜雯於仁愛醫院之診
    斷證明書1 紙道路交通事故現場圖、道路交通事故調查報告
    表(一)、(二)各1 份、車禍現場照片及監視器翻拍照片共13張、
    證人劉宇謙所提供之車號6462-ZZ 號自用小客車行車紀錄器
    光碟1 片及本院勘驗前開光碟內容之勘驗筆錄1 份（詳見偵
    查卷第8 至12、14、19至22頁、本院卷第23至27頁）在卷可
    稽。故被告之自白核與事實相符，應堪予採信。是本案事證
    已臻明確，被告犯行洵堪認定，應予依法論科。
二、核被告所為，係犯刑法第185 條之4 肇事逃逸罪及同法第18
    5 條之3 酒後駕車公共危險罪。復被告前開二犯行，犯意各
    別，行為互殊，應予分論併罰。爰審酌被告明知酒精成分對
    人之意識能力具有不良影響，酒後駕車對一般往來之公眾及
    駕駛人自身皆具有高度危險性，既漠視自己安危，尤罔顧公
    眾安全，竟於服用酒類後已處於不能安全駕駛動力交通工具
    之狀態，駕駛汽車行駛於道路上，對交通安全所生之危害非
    輕及犯罪之動機、目的、手段、告訴人王靜雯所受之傷勢，
    且其於肇事後，竟未救護被害人而逃逸，其行徑實不足取，
    惟其業與告訴人王靜雯達成調解，賠償告訴人新臺幣25,000
    元，且經告訴人撤回告訴及表達願意原諒，此有本院100 年
    度交附民移調字第206 號和解筆錄、聲請撤回告訴狀各1 份
    在卷可稽，兼衡其素行尚可、生活狀況、智識程度，以及犯
    後坦承犯行，態度良好等一切情狀，分別量處如主文所示之
    刑，並分別諭知易服勞役及易科罰金之折算標準，以資懲儆
    。末查，被告前未曾因故意犯罪受有期徒刑以上刑之宣告，
    此有臺灣高等法院被告前案紀錄表1 份在卷可稽，因一時失
    慮，偶罹刑典，且已與告訴人達成調解，經此刑之宣告後，
    應知警惕而無再犯之虞，本院因認暫不執行其刑為當，本院
    綜合上開各情後，認對其宣告之刑以暫不執行為適當，爰依
    刑法第74條第1 項第1 款規定，宣告緩刑如主文，並斟酌被
    告與被害人達成之調解條件（本院100 年度交附民移調字第
    206 號和解筆錄），爰依同條第2 項第3 款規定，及法院對
    附條件緩刑之該附加條件內容之裁量權限（臺灣高等法院97
    年度上訴字第5633號判決要旨參照），命被告依本院100 年
    度交附民移調字第206 和解筆錄之金額及履行方式，賠償被
    害人之損害如主文所示。如被告未遵循本院諭知之緩刑期間
    負擔而情節重大足認原宣告之緩刑難收其預期效果，而有執
    行刑罰之必要者，檢察官得依刑事訴訟法第476 條及刑法第
    75條之1 第1 項第4 款之規定，聲請撤銷本件緩刑之宣告，
    附此敘明。
據上論斷，應依刑事訴訟法第273 條之1 第1 項、第299 條第 1
項前段，刑法第185 條之3 、第185 條之4 、第41條第1 項前段
、第42條第3 項、第74條第1 項第1 款、第2 項第3 款，判決如
主文。
本案經檢察官莊惠真到庭執行職務。
中    華    民    國   100    年    9     月    20    日
                  刑事第十庭  法  官  饒金鳳
以上正本證明與原本無異。
如不服本判決，應於判決送達後10日內，向本院提出上訴書狀，
且上訴書狀應敘述具體理由，而上訴書狀未敘述上訴理由者，應
於上訴期間（即自收受判決書之翌日起算10日）屆滿後20日內補
提理由書。
                              書記官  許雅琪
中    華    民    國   100    年    9     月    21    日
附錄本案論罪科刑之法律條文：
中華民國刑法第185 條之3 ：
服用毒品、麻醉藥品、酒類或其他相類之物，不能安全駕駛動力
交通工具而駕駛者，處1 年以下有期徒刑、拘役或科或併科15萬
元以下罰金。
中華民國刑法第185 條之4 ：
駕駛動力交通工具肇事，致人死傷而逃逸者，處6 月以上5 年以
下有期徒刑。